【裁判字號】    95,易,183
【裁判日期】    950426
【裁判案由】    違反毒品危害防制條例
【裁判全文】
臺灣屏東地方法院刑事判決               95年度易字第183號
公  訴  人  臺灣屏東地方法院檢察署檢察官
被      告  甲○○
上列被告因違反毒品危害防制條例案件，經檢察官提起公訴（95
年度毒偵字第54號），被告已就被訴事實為有罪之陳述，本院裁
定適用簡式審判程序，判決如下：
    主  文
甲○○連續施用第二級毒品，累犯，處有期徒刑壹年貳月，扣案
之沾有甲基安非他命之吸食器壹組沒收銷燬。
    事  實
一、甲○○曾於民國88年間犯施用毒品案件，經依本院裁定送觀
    察、勒戒後，認有繼續施用毒品之傾向，再依本院裁定令入
    強制戒治處所施以強制戒治1 年，於強制戒治執行滿3 月後
    ，成效經評定為合格，經本院裁定停止戒治，所餘戒治期間
    付保護管束，然其於保護管束期間內復因施用毒品，經本院
    裁定撤銷停止戒治，於89年9 月19日強制戒治執行完畢，刑
    責部分則經本院判處有期徒刑7 月，復經臺灣高等法院高雄
    分院駁回上訴確定，甲○○因該案入監執行後，至90年8 月
    22 日 獲准假釋出監，於90年12月9 日假釋期滿，以已執行
    論。又於91年間再犯施用毒品案件，強制戒治部分依本院裁
    定令入強制戒治處所施以強制戒治1 年，於強制戒治執行滿
    3 月後，成效經評定為合格，經本院裁定停止戒治，所餘戒
    治期間付保護管束，然其於保護管束期間內復因施用毒品，
    經本院裁定撤銷停止戒治，於92年11月28日強制戒治執行完
    畢。前後2 施用毒品案件之刑責部分，前案先經本院判處有
    期徒刑10月，復經臺灣高等法院高雄分院駁回上訴確定，後
    案則經本院判處有期徒刑8 月確定，甲○○因該2 案入監執
    行並接續執行之，至94年5 月24日縮短刑期執行完畢。
二、詎甲○○於強制戒治執行完畢後5 年內，復基於施用第二級
    毒品甲基安非他命之概括犯意，自94年10月間某日起至94年
    12月24日中午12時許，在屏東縣枋山鄉○○村○○路82號其
    住處，將甲基安非他命置於吸食器中，再引火燒烤吸食器，
    待甲基安非他命霧化成氣體後吸入之方式，連續施用第二級
    毒品甲基安非他命多次。嗣於94年12月26日下午1 時20分許
    ，為警在上址查獲，並扣得其所有沾有甲基安非他命之吸食
    器1 組。
三、案經屏東縣警察局枋寮分局報告臺灣屏東地方法院檢察署檢
    察官偵查起訴。
    理  由
一、上開犯罪事實，業據被告甲○○於本院審理時坦承不諱，又
    其為警查獲後所採集之尿液送檢驗結果，呈甲基安非他命陽
    性反應，有台灣檢驗科技股份有限公司濫用藥物尿液檢驗報
    告1 份在卷可憑，復有扣案之吸食器1 組可資佐證。而扣案
    之吸食器1 組，經本院請屏東縣警察局枋寮分局以毒品簡易
    快速篩檢試劑初步檢驗結果，呈甲基安非他命反應，有該分
    局初步檢驗報告單3 份附卷可稽，足見上開扣案之吸食器沾
    有甲基安非他命。綜上足認被告之自白與事實相符，應堪採
    信。再被告曾於88年間犯施用毒品，經依本院裁定送觀察、
    勒戒後，認有繼續施用毒品之傾向，再依本院裁定令入強制
    戒治處所施以強制戒治1 年，於強制戒治執行滿3 月後，成
    效經評定為合格，經本院裁定停止戒治，所餘戒治期間付保
    護管束，然其於保護管束期間內復因施用毒品，經本院裁定
    撤銷停止戒治，於89年9 月19日強制戒治執行完畢；又於91
    年間再犯施用毒品案件，依本院裁定令入強制戒治處所施以
    強制戒治1 年，於強制戒治執行滿3 月後，成效經評定為合
    格，經本院裁定停止戒治，所餘戒治期間付保護管束，然其
    於保護管束期間內復因施用毒品，經本院裁定撤銷停止戒治
    ，於92年11月28日強制戒治執行完畢等情，有臺灣高等法院
    被告前案紀錄表1 份附卷足憑。故本件事證明確，被告於強
    制戒治執行完畢後，5 年內再施用甲基安非他命之犯行，堪
    以認定。
二、查甲基安非他命屬毒品危害防制條例第2 條第2 項第2 款所
    列之第二級毒品，被告甲○○非法施用甲基安非他命，核其
    所為係犯毒品危害防制條例第10條第2 項施用第二級毒品罪
    。其因施用而持有甲基安非他命之低度行為，為施用之高度
    行為所吸收，不另論罪。被告先後多次施用甲基安非他命犯
    行，時間緊接，犯罪構成要件相同，顯係基於概括犯意為之
    ，應依連續犯之規定論以一罪，並加重其刑。公訴人認係接
    續犯，容有誤會。再被告曾於88年間犯施用毒品，經本院判
    處有期徒刑7 月，復經臺灣高等法院高雄分院駁回上訴確定
    ，被告因該案入監執行後，至90年8 月22日獲准假釋出監，
    於90年12月9 日假釋期滿，以已執行論；又於91、92年間先
    後犯施用毒品案件，前案經本院判處有期徒刑10月，復經臺
    灣高等法院高雄分院駁回上訴確定，後案則經本院判處有期
    徒刑8 月確定，被告因該2 案入監執行並接續執行之，至94
    年5 月24日縮短刑期執行完畢，有臺灣高等法院被告前案紀
    錄表1 份在卷可按，其受有期徒刑之執行完畢後，5 年之內
    再犯有期徒刑以上刑之本罪，為累犯，應依法加重其刑並遞
    加之。爰審酌被告前經2 次強制戒治後，仍未能自我克制以
    戒除毒癮，其施用毒品足以戕害自身健康，並生對於社會安
    全與公共秩序之潛在危害，惟念其犯罪後已能坦承犯行，態
    度尚屬良好等一切情狀，量處如主文所示之刑。扣案之吸食
    器1 組沾有甲基安非他命，且難以析離，故應依毒品危害防
    制條例第18條第1 項前段之規定，沒收銷燬之。
據上論斷，應依刑事訴訟法第273 條之1 第1 項、第299 條第1
項前段，毒品危害防制條例第10條第2 項、第18條第1 項前段，
刑法第11條、第56條、第47條，判決如主文。
本案經檢察官鄭伊鈞到庭執行職務。
中    華    民    國    95    年    4     月    26    日
                  刑事第五庭    法  官  楊文廣
以上正本證明與原本無異。
如不服本判決應於收受本判決送達後十日內向本院提出上訴書狀，
其未敘述上訴理由者，並得於提起上訴後十日內向本院補提理由
書狀（均須按他造當事人之人數附繕本）「切勿逕送上級法院」
中    華    民    國    95    年    4     月    26    日
                                書記官  林志憲
附錄所犯法條：
毒品危害防制條例第10條第2項
施用第二級毒品者，處三年以下有期徒刑。


司法院資訊處製作；財團法人民間司法改革基金會備份。
